臺灣新北地方法院刑事判決　　　　　 110年度審簡上字第19號
上　訴　人　
即　被　告　蘇子菁



選任辯護人　廖庭尉律師（法律扶助律師）
上列上訴人即被告因傷害案件，不服本院中華民國110 年2 月25
日所為110 年度審簡字第73號第一審刑事簡易判決（起訴案號：
109 年度偵字第26874 號），提起上訴，本院管轄之第二審合議
庭判決如下：
    主  文
原判決撤銷。
蘇子菁犯傷害罪，處拘役肆拾日，如易科罰金，以新臺幣壹仟元
折算壹日。緩刑貳年。
    事  實
一、蘇子菁於民國109 年4 月14日17時許，在新北市○○區○○
    街000 號附近，見王姿婷騎車經過該處，誤認王姿婷為其前
    女友，即騎乘車號000-000 號普通重型機車尾隨王姿婷，欲
    令王姿婷停車與其對話，行經新北市三重區三和路2 段與長
    榮路口時，蘇子菁見王姿婷仍不停車，竟基於傷害之犯意，
    以腳踹倒王姿婷之機車，致王姿婷人車倒地，受有右側鎖骨
    未明示部位閉鎖性骨折、右側肩膀挫傷、右側肩膀、右側膝
    部、左側大腿、左側手部擦傷等傷害。
二、案經王姿婷訴由新北市政府警察局三重分局報告臺灣新北地
    方檢察署檢察官偵查起訴。
    理  由  
一、按被告以外之人於審判外之言詞或書面陳述，除法律有規定
    者外，不得作為證據，刑事訴訟法第159 條第1 項定有明文
    ；又被告以外之人於審判外之陳述，雖不符合同法第159 條
    之1 至第159 條之4 之規定，但經當事人於審判程序同意作
    為證據，法院審酌該言詞陳述或書面陳述作成時之情況，認
    為適當者，亦得為證據。當事人、代理人或辯護人於法院調
    查證據時，知有第159 條第1 項不得為證據之情形，而未於
    言詞辯論終結前聲明異議者，視為有前項之同意，刑事訴訟
    法第159 條第1 項及第159 條之5 分別定有明文。查被告及
    辯護人於本院準備程序時，對於本判決所引用各該被告以外
    之人於審判外陳述之證據能力，均表示同意有證據能力（見
    本院審簡上卷第95頁），檢察官、被告及辯護人復未於言詞
    辯論終結前，對各該證據之證據能力提出異議，本院審酌各
    該證據作成時並無違法及證明力明顯過低之瑕疵等情況，認
    為適當，是本案經調查之證據均有證據能力。至以下所引其
    餘非屬供述證據部分，既不適用傳聞法則，復查無違法取得
    之情事存在，自應認同具證據能力。
二、前揭犯罪事實，業據被告蘇子菁於警詢、偵查及本院審理時
    均坦承不諱，核與證人即告訴人王姿婷、證人即目擊者楊友
    威於警詢及偵查中證述之情節相符，復有新北市立聯合醫院
    乙種診斷書、新北市政府警察局三重分局長泰派出所受理各
    類案件紀錄表、受理刑事案件報案三聯單各1 份、案發現場
    及監視器畫面照片共18張在卷可參（見偵卷第27頁、第29頁
    、第31頁、第33頁至第41頁），足認被告之自白與事實相符
    ，應可採為論罪科刑之依據。從而，本件事證已臻明確，被
    告前揭犯行洵堪認定，應予依法論科。
三、核被告所為，係犯刑法第277 條第1 項之傷害罪。
四、原審認被告犯罪事證明確，予以論罪科刑，固非無見。惟查
    ：被告於原審審理時之109 年11月26日，已與告訴人王姿婷
    以新臺幣（下同）6,000 元調解成立，並當場給付3,000 元
    予告訴人，餘款3,000 元則於同年12月4 日轉帳至告訴人指
    定之帳戶等節，有本院調解筆錄、中國信託銀行交易明細表
    影本各1 份在卷可參（見本院審訴卷第61頁至第62頁；審簡
    上卷第19頁），僅因被告嗣後因病住院未能及時陳報本院上
    情，經本院多次電聯告訴人均無法取得聯繫，再經傳訊或拘
    提被告、告訴人亦均未到庭（見本院審訴卷第63頁本院公務
    電話紀錄表、第79頁、第89頁本院刑事報到單），致原審未
    能審酌上情而為量刑，稍有未恰。被告上訴陳明上情並請求
    宣告緩刑，尚非全無理由，原審判決既有上開未及審酌之處
    ，自應由本院管轄之第二審合議庭將原判決予以撤銷改判。
五、爰審酌被告因誤認告訴人為其前女友，率以腳踢方式踹倒告
    訴人所騎乘之機車，致告訴人受有起訴書所載傷勢，所為應
    予非難，兼衡其素行、犯罪動機、目的、手段、告訴人所受
    傷勢、被告自始坦承犯行且已與告訴人調解成立並全數賠償
    損失之態度，及自陳高中肄業之智識程度，從事粗工，未婚
    ，需扶養祖父母之生活狀況（見本院110 年10月15日審判筆
    錄第8 頁）等一切情狀，量處如主文第2 項所示之刑，並諭
    知易科罰金之折算標準。
六、被告前未曾因故意犯罪而受有期徒刑以上刑之宣告，有臺灣
    高等法院被告前案紀錄表1 份在卷可憑，因一時失慮致罹刑
    典，於犯後坦承犯行，且已與告訴人調解成立賠償損失，堪
    認確有悔意，信其經此偵審程序，應知所警惕，而無再犯之
    虞，是本院認所宣告之刑以暫不執行為適當，爰依刑法第74
    條第1 項第1 款規定，併予宣告緩刑2 年，以啟自新。
據上論斷，應依刑事訴訟法第455 條之1 第1 項、第3 項、第36
9 條第1 項前段、第364 條、第299 條第1 項前段，刑法第277
條第1 項、第41條第1 項前段、第74條第1 項第1 款，刑法施行
法第1 條之1 第1 項，判決如主文。
本案經檢察官黃筱文提起公訴，檢察官林亭妤於本審到庭執行職
務。
中    華    民    國   110    年    10    月    29    日
                刑事第二十三庭  審判長法  官  藍海凝
                                      法  官  龔書安
                                      法  官  鄭淳予 
上列正本證明與原本無異。
不得上訴。
                                      書記官  羅婉嘉
中    華    民    國   110    年    11    月     1    日
附錄本案論罪科刑法條：
中華民國刑法第277條
傷害人之身體或健康者，處 5 年以下有期徒刑、拘役或 50 萬
元以下罰金。
犯前項之罪，因而致人於死者，處無期徒刑或 7 年以上有期徒
刑；致重傷者，處 3 年以上 10 年以下有期徒刑。